

DATOS DE CONTACTO

Celular: (387) 5185752 Correo: crgiodm@gmail.com

LinkedIn: https://www.linkedin.com/in/sergio-

david-full-stack

GitHub: https://github.com/sergiodm92

Portafolios: sergiodm.online

EDUCACIÓN

Bootcamp(Henry) y Autodidacta

Full Stack Web Developer

Tecnologías: • Java-Script

React-Redux

TypeScript

Next.js

Python

· Node.is

fastAPI

· Postgre SQL.

• HTML5.

· CSS.modules

· SASS.

·Bootstrap.

•Material U-I

Express

Firebase

MongoDB

•Figma

•Git-Flow

Metodologías Agiles: Scrum, Trello

Universidad Nacional de Salta

Ing. Civil

- · Ing.Civil
- Presidente Centro de Estudiantes de Ingeniería
- · Ayudante de cátedra Instalaciones de Edif. II

Instituto de Ingles Cultural Británica

6to año de Ingles en Cultural Británica

SERGIO DAVID

FULL STACK WEB DEVELOPER -ING. CIVIL

ACERCA DE MÍ

Soy una persona altamente proactiva y apasionada por la actualización constante y la superación de nuevos retos. Me adapto rápidamente a los cambios y tengo una amplia experiencia en la resolución de problemas complejos, lo que me permite abordar proyectos desafiantes con una actitud positiva y una mentalidad abierta. Mi experiencia en desarrollo web me ha permitido adquirir conocimientos técnicos sólidos y habilidades prácticas en la gestión de proyectos web de principio a fin. Además, he desarrollado una capacidad para trabajar eficazmente en equipos multidisciplinarios y en la organización de tareas y procesos de trabajo eficientes.

EXPERIENCIA LABORAL

Full Stack Developer 08/2022- Actualidad

GlobalLogic (Remoto) **Full Stack Junior**

- •Desarrollo en Equipo utilizando Jira-GitFlow, SCRUM.
- •Revisión de código.
- •Desorrollo Front-end(React-Redux y Next.js) Responsive desing y deployment.
- •Desorrollo Back-end(Node.js y fastAPI), base de datos (noSQL Y SQL).

Full Stack Developer 10/2022-02/2023

Carnes Don Alberto (San Fernando de Catamarca) (en equipo con metodologías agiles)

- •Desarrollo de sistema para gestión de un frigorífico.
- Maquetado, diseño UX para presentación a clientes.
- •Desarrollo de aplicación web para gestión.
- •Desarrollo en Equipo utilizando Trello-GitFlow
- Desorrollo Front-end(React-Redux) Responsive desing y
- Desorrollo Back-end(Node.js), base de datos(Firebase) y deployment.

Full Stack Developer 06/2022-08/2022

Experiencia Academica App ServiExpress(Soy Henry)

- · Maquetado, diseño UX.
- •Desarrollo de aplicación E-commerce.
- •Desarrollo en Equipo utilizando Trello-GitFlow
- Desorrollo Front-end(React-Redux) Responsive desing y deployment.
- Desorrollo Back-end(Node.js), base de datos(posgreeSQL) y deployment.